臺灣高等法院刑事判決
108年度上訴字第3873號
上  訴  人  
即  被  告  吳政隆





選任辯護人  徐靜慧律師
            林育杉律師
上列上訴人因搶奪等案件，不服臺灣新北地方法院108年度訴字
第389號，中華民國108年8月7日第一審判決（起訴案號：臺灣新
北地方檢察署108年度偵字第3942號、第3953號、第5090號），
提起上訴，本院判決如下：
    主  文
上訴駁回。
    事  實
一、甲○○基於行使偽造私文書之犯意，於附表一所示之民國107 
    年8 月1 日晚間6 時許，至新北市○○區縣○○道0 段000 號之
    馥都飯店，持其所竊得李○桓之健保卡（此部分所犯竊盜罪
    部分，由本院另案審理），假冒為李○桓，於馥都飯店旅客
    住宿登記卡上客人簽名欄內，偽造李○桓簽名1 名，並持交
    予飯店櫃檯人員林芯倢而行使，用以表示其為李○桓本人欲
    住宿之意，足生損害於李○桓及馥都飯店對顧客身分管理之
    正確性。
二、甲○○冒名入住馥都飯店1307號房（下稱飯店房間）後，另基
    於意圖為自己不法所有之竊盜犯意，於當晚6時許入住時起
    至翌日（2日）上午11時13分許退房時止之某時許，竊取馥
    都飯店所有僅房客入住提供使用如附表二「竊得之物」欄內
    所示之物（總價值約新臺幣〈下同〉2,869元）。
三、甲○○於108年1月12日晚間11時54分之前某時，至位於新北市
    ○○區○○路000 號2 樓「TOKU YO」特力屋土城店內另基於意
    圖為自己不法所有之竊盜犯意，竊得通行磁卡1張後，即承
    前開竊盜犯意，於同日晚間11時54分許，持該磁卡進入同棟
    大樓之特力屋股份有限公司（下稱特力屋）員工辦公室內，
    接續竊得特力屋員工所持有之公務用手機2支（價額合計約1
    萬元），並藏放入口袋內，並至店長辦公室之櫃子內，接續
    竊取店長所管理持有裝有店內零用金鐵盒3 個（各裝有1 萬
    元零錢、共3萬元），嗣因甲○○觸動店內警報器，特力屋課
    長林一杰及保全人員吳玖潾立即趕往店裡查看，發現甲○○持
    有上開竊得之財物，躲藏於店內茶水間，隨報警處理，員警
    據報到場逮補甲○○。當場扣得甲○○所竊得之磁卡1 張、裝有
    零用金鐵盒3個、特力屋公務用手機2支（總價值約4萬元，
    除通行磁卡1 張外，其餘均已發還）。
四、甲○○另基於意圖為自己不法所有之竊盜，於108年1月14日上
    午7時9分許，騎乘未懸掛車牌銀色普通重型機車，至新北市
    ○○區○○路0 號3 樓「板橋國民運動中心」，徒手竊得劉○皓
    放置於置物櫃內如附表四「竊得之物」欄內所示之物（總價
    值約6,000 元）。
五、甲○○於108年1月15日中午12時44分許，仍騎乘同上述未懸掛
    車牌銀色普通重型機車機車，行經新北市○○區○○路0 段00巷
    口，見寮國籍女子00000000000 000000000 因拍照而將手提
    包放置於身旁行李箱上，見有機可趁，即基於意圖為自己不
    法所有之搶奪犯意，騎乘機車靠近後，趁該女子拍照不及防
    備搶得該手提包1只得手（內容物詳如附表五「搶得之物」
    欄所載，總價值約13,000元），隨即騎車逃逸。
六、新北市政府警察局三重分局長泰派出所（下稱長泰派出所）
    警員接獲前開搶奪案報案後，檢視遭搶之寮國籍女子000000
    00000 000000000所提供相片，並調閱附近監視器，計程車
    司機所提供行車紀錄器等影像，認嫌犯身型及所騎乘機車與
    合理懷疑甲○○涉嫌重大，長泰派出所所長柯軍竹及員警等人
    即於108年1月15日下午4時許，至甲○○位於新北市○○區○○路0
    00巷0弄0 ○0號2樓住處查訪，甲○○於同日晚間6時許開門欲
    外出時，新北市政府警察局三重分局長泰派出所巡官兼所長
    柯軍竹上前表明員警身分並詢問上開搶奪案情，甲○○明知警
    員柯軍竹係依法執行職務之公務員，竟基於妨害公務及恐嚇
    之犯意，藉故質疑柯軍竹身分，趁柯軍竹拿出警員證件之際
    ，自住處門口取出剪刀，作勢揮刺，而朝向柯軍竹揮舞，以
    此強暴、脅迫方式妨害柯軍竹執行公務，並致生危害於承辦
    員警之生命、身體之安全。嗣其餘警員聽聞聲響後趕上樓，
    當場逮捕甲○○，並扣得上開剪刀1把及如附表四所示竊得之
    劉○皓身份證及健保卡、如附表五所示搶得之外幣等物（均
    已發還）。
七、甲○○因前開搶奪及妨害公務等案件經警方以現行犯逮捕，解
    送至臺灣新北地方檢察署檢察官訊問，甲○○於108年1 月16
    日下午1時15分許，在該署101 偵查庭接受內勤檢察官訊問
    時，經檢察官告知聲請羈押之原因及必要性後，竟基於損壞
    公務員職務上掌管物品之犯意，以手用力搥打該署公務員職
    務上所掌管，用於訊問時使用之偵查庭電腦螢幕，致該螢幕
    破裂而損壞。
八、案經新北市政府警察局板橋分局報告、特力屋股份有限公司
    訴由新北市政府警察局土城分局報告、劉○皓訴由新北市政
    府警察局三重分局報告臺灣新北地方檢察署檢察官偵查起訴
    。
    理  由
壹、證據能力：
一、被告以外之人於審判外之言詞或書面陳述，除法律有規定者
    外，不得作為證據。又被告以外之人於審判外之陳述，雖不
    符合同法第159條之1至第159條之4之規定，但經當事人於審
    判程序同意作為證據，法院審酌該言詞陳述或書面陳述作成
    時之情況，認為適當者，亦得為證據；當事人、代理人或辯
    護人於法院調查證據時，知有第159條第1項不得為證據之情
    形，而未於言詞辯論終結前聲明異議者，視為有前項之同意
    ，刑事訴訟法第159條第1項、第159條之5分別定有明文。上
    訴人即被告甲○○（下稱被告）雖於108年9月12日提出刑事上
    訴理由狀稱本案證人未經被告於審判程序中進行交互詰問者
    ，均無證據能力等語（見本院卷第53頁），然被告及辯護人
    、公訴人就本案據以認定被告犯罪之供述證據，於本院準備
    程序均表示沒有意見，即均未爭執下列供述證據之證據能力
    ，亦未於本院言詞辯論終結前以言詞或書狀聲明異議，(見
    本院卷第133至142、216至220頁），且被告於原審中對於起
    訴書所列證據之證據能力均表示無意見，並表示不用對證人
    行詰問權，僅希望調監視器等語（見原審卷第103頁反面至
    第104頁反面），本院審酌該等證據作成時之情況，並無違
    法不當及證明力明顯過低之瑕疵，以之作為證據應屬適當，
    依刑事訴訟法第159條之5第2項之規定，認該等證據資料均
    有證據能力。
二、至於本判決以下所引用之非供述證據，並無證據證明係公務
    員違背法定程序所取得，且與本案待證事實具有自然之關性
    ，並經本院於審判期日依法踐行調查證據程序，故以之作為
    本案證據並無不當，均有證據能力，自得採為本案認定被告
    犯罪事實之基礎。
貳、認定被告犯罪事實所憑之證據及理由：
一、被告所犯上開事實一（冒名入住馥華飯店行使偽造私文書）
    、三（特力屋竊盜案）、四（板橋國民運動中心竊盜案）、
    七（損壞偵查庭電腦公物部分）部分：
    被告就上開犯行，均坦承犯行不諱（見原審卷，本院卷132
    至133頁），經核：
（一）被告所犯上開事實欄一行使偽造私文書犯行，核與證人即
      即馥都飯店櫃臺人員林芯倢、證人即被害人李○桓等人證
      述相符（見108年度偵字第5090號偵查卷〈下稱偵查卷三〉
      第17至19、103至104頁）。復有被告冒名入住之馥都飯店
      旅宿電腦紀錄畫面翻拍照片、偽造李○桓簽名之旅客住宿
      登記卡及被告辦理入住登記之飯店監視錄影畫面翻拍照片
      5 張在卷可按（見偵查卷三第53、61至62、109頁，原審
      卷第123至124頁）。
（二）被告所犯上開事實三竊盜犯行部分，核與證人即特力屋課
      長林一杰、新光保全員工吳玖潾2人證述明確（108年度偵
      字第3953號偵查卷〈下稱偵查卷二〉第35至44、83至86 頁
      ），復有被告進入特力屋辦公室行竊之監視錄影畫面翻拍
      照片、現場採證照片共22張、新北市政府警察局土城分局
      刑案現場勘察報告、現場照片46張、勘察採證同意書、證
      物清單影本、證物採驗紀錄表、內政部警政署刑事警察局
      鑑定書、新北市政府警察局鑑驗書各1份在卷可憑(原審卷
      第142至188頁) ，此外，並有新北市政府警察局土城分局
      搜索、扣押筆錄、扣押物品目錄表、贓物認領保管單各1 
      份在卷可佐（見偵查卷二第49至53 、57頁）。 
（三）被告所犯上開事實四竊盜犯行部分，核與證人即告訴人劉
      ○皓之指述相符（見108年度偵字第3942號偵查卷〈下稱偵
      查卷一〉第31、32、283、284頁）。復有行竊現場監視器
      錄影畫面翻拍照片6張（見偵查卷一第85至87頁）。此外
      ，並扣得被告所竊得劉○皓之身分證及健保卡各1 張，有
      扣案物相片、新北市政府警察局三重分局搜索、扣押筆錄
      、扣押物品目錄表、贓物認領保管單各1份、均在卷可憑
      （見偵查卷一第41至47、53、73頁）。
（四）被告所犯上開事實七損壞公務員職務上掌管物品罪犯行部
      分，業經原審於108年6月11日勘驗被告當天於偵查中破壞
      偵查庭電腦螢幕，致電腦螢幕破裂而損壞乙節，有勘驗筆
      錄及相片一張在卷可佐（原審卷第119頁，偵查卷一第143
      頁）。
（五）綜上，被告就上述犯行之自白均核與事正相符，均堪以採
       信，被告所為上開犯行均堪認定。　
二、被告所犯上開事實二（馥都飯店竊盜案）、五（寮國籍女子
    搶奪案）、六（持剪刀妨害公務案）部分:
    被告就此部分犯行，均否認犯罪，分述如下：
（一）被告所犯上開事實欄二竊盜犯行部分，被告固坦承其於10
      7年8月1日晚間有入住馥都飯店1307號房，但矢口否認有
      何竊盜犯行，辯稱：我並未竊取飯店內的物品，當天我有
      找2位小姐到房間云云，經查：
   1、被告於入住馥都飯店1307號房間時，房間內原本有如附表
      二所示之物品，然被告退房後，經房務人員清點，短少上
      開物品等節，此為被告所是認（見原審卷第101 、104、1
      05頁），核與證人即馥都飯店房務員林俊良證述情節相符
      （偵查卷三第11至13頁），並有該房間內原有備品擺設照
      片9 張及被告退房時之飯店監視器畫面翻拍照片8張在卷
      可佐（見偵查卷三第59至64頁、原審卷第124至125 頁）
      ，上情堪以認定。
 　2、被告雖稱其入住該飯店房間後，即有叫小姐到房間等語，
      然觀被告此部分所陳，於107年9月25日偵查中先稱：當時
      有一名女性訪客，我都稱呼她「詠詠」大約於8月1日晚間
      12點多進入房間，我都是先跟一名綽號「可愛」的女性朋
      友聯繫，由「可愛」幫我聯繫過來的，「詠詠」大約在凌
      晨4點到5點之間離開等語（見偵查卷三第9至10頁），於1
      08年3月11日檢察官聲請延長羈押原審法院訊問時改稱：
      當天入住房間時，我有帶1個女生「奈奈」（音同）進去
      ，但「奈奈」什麼時候走的我不知道，退房是我自己1人
      去辦理的等語（見原審108年度偵聲字第58號卷第50頁）
      ，於108年6月11日原審進行準備程序中改稱：當天我入住
      飯店後約1小時內，有位綽號「張奈奈」的女子來找我，
      她也有在房間裡過夜，隔天她比我早1小時離開房間，我
      與「張奈奈」是酒店消費認識的，我買她全場時間來陪我
      ，時間是晚上10點到隔天早上云云（見原審卷第101至102
      頁），於108年7月3日審判期日被告再改稱：我當天確實
      有2位訪客，2人相差1小時來訪，都是女生，一個是晚上1
      0時到，一個是晚上11時許等語（見原審卷第213頁）。是
      被告有關當日究竟1位或2位訪客、如何聯繫到場，該女性
      訪客與被告一起入住，或事後才到，何時到訪、何時離開
      等節，所述均有前述不一之情，實有可疑，難以遽信。
 　3、且原審勘驗馥都飯店被告入住及退房時之監視器畫面所呈
      ：被告於107年8月1日晚間6時許單獨入住飯店房間，另於
      翌（2）日上午11時許單獨辦理退房，期間並未看到其他
      友人隨行或出入飯店房間等情，業經原審於108 年6 月11
      日勘驗馥都飯店所提監視器光碟，有該日勘驗筆錄及監視
      錄影畫面翻拍照片6張在卷可佐（原審卷第102、103、123
      至125頁），並參佐證人即馥都飯店員工洪碧珠陳稱：被
      告入住的房間，我印象中沒有任何訪客，飯店如有訪客，
      會詢問訪客確認住客姓名，同時也會跟住客確認是否同意
      讓訪客上樓等，我也詢問櫃臺另為1位先生，當日並無訪
      客表明要拜訪被告之情，且該房間遭竊物品不少，應會以
      袋子或行李箱盛裝，如果有這樣的客人要離開，櫃臺人員
      會認為是要退房而出面詢問，但我與另一名櫃臺人員記憶
      中均無此情等語（見偵查卷三第23至24頁）。是被告入住
      飯店房間期間，顯無證據足認有其他訪客到訪紀錄。
 　4、此外，並有馥都國際股份有限公司109年2月10日以109馥
      字第001號函附卷可佐（見本院卷第153頁）。　　
   5、綜上，被告辯稱房間物品為來訪友人所竊取等語，顯為臨
      訟卸責之詞，不足採信，被告此部分竊取房間內物品之事
      實，事證明確，應依法論科。 
（二）被告所犯事實欄五搶奪犯行部分，被告固坦認有於前述時
      間、地點將放置在行李箱上的手提包取走之情不諱，但否
      認所為構成搶奪罪，辯稱：我拿的時候旁邊沒有人，只是
      行竊云云。經查：
   1、上開事實，業據證人即被害人00000000000 000000000指
      稱：被告行搶前有在我身後假裝講電話，並且有不斷擺頭
      躲避我男朋友的視線，且我跟男友拍照將包包放在行李箱
      上，被告就趁我與男友拍照時，搶走我放在行李箱上的皮
      包，得手後騎乘一台沒有掛牌照的機車逃跑，我跟男友在
      該處拍照時，剛好有拍到被告臉的正面照，我當場受到驚
      嚇（見偵查卷一第25至27頁）。  
   2、且被告騎乘機車經過該處，見被害人及其友人在該處拍照
      ，將行李放置旁邊，被害人所提包包則放在行李箱上，被
      告見狀認有機可趁，即將其騎乘機車停放旁邊觀看、等待
      ，及搶奪被害人皮包後騎乘機車迅速逃逸之情，有監視錄
      影畫面翻拍照片在卷可按（見偵查卷一第75至83），而被
      告行搶前，即事前騎乘機車在被害人身後等待，該放置包
      包之行李箱就放在被害人身旁，被告騎乘機車突然掠取行
      李箱上包包得手，而飛車逃逸，被害人隨即追出等節，則
      有被害人提供之照片及路過之計程車司機所拍攝之行車紀
      錄器畫面為憑，此經原審當庭勘驗上開光碟屬實，製有勘
      驗筆錄及行車紀錄器畫面翻拍照片6 張在卷可佐（見偵查
      卷一第77頁下方，原審卷第112、128至130頁）。
   3、竊盜及搶奪雖同係具不法得財之意思，但搶奪，係指趁人
      不備，或不及抗拒而公然攫取他人支配範圍內之物，移轉
      於自己實力支配下之行為，竊盜行為則係趁人不知之際，
      以隱密之方法和平竊取者，顯不相同（最高法院92年度台
      上字第5514號判決意旨可參）。由上開被告所為以觀，可
      見被害人拍照時，縱先將包包放置在行李箱上，但仍在其
      視線所及隨身近處，屬於其可支配範圍內甚明，被告騎車
      到場見狀即趁被害人拍照不及防護抗拒下上前掠奪後騎乘
      機車加速逃逸所為，顯非以隱密之方法和平為之甚明，而
      以施以不法腕力而攫取，應屬搶奪行為甚明。是被告辯稱
      其所為僅構成竊盜罪云云，顯不可採。至於辯護意旨所引
      用台灣高等法院臺中分院98年度上訴字第803號判決認搶
      奪罪之成立，須以行為人在客觀上藉由不法腕力之手段壓
      制被害人自由意思，而將被害人「緊密持有」監督支配範
      圍內之財物移轉至自己實力支配下之行為始足當之等語，
      然觀上述案件犯罪事實，為嫌犯騎乘機車搶奪被害人皮包
      後，並將被害人拖行一段距離所為究竟構成刑法第325條
      之搶罪或已成立同法第329條之準強盜罪部分進行論述、
      判斷，而與本案被告行為事實明顯不同，實難以上述案件
      判決於不同事實中擷取部分論述內容，做為本案認定判斷
      之依據，是此部分所辯，尚難採為有利於被告之認定。
 　4、此外，警方當日循線至被告住處查獲被告並扣得被告當日
      犯案時所穿著衣物、卡通圖案襪子、並扣得被告當日行搶
      所得之馬來西亞、越南、泰國幣等外幣，有刑案現場照片
      共27張，及新北市政府警察局三重分局搜索、扣押筆錄、
      扣押物品目錄表、贓物認領保管單各1 份在卷可佐（見偵
      查卷一第41至45、51、68至83頁）。
 　5、綜上，被告辯稱其所為僅構成竊盜，所辯顯為臨訟卸責之
      詞，不足採信。被告此部分搶奪犯行事證明確，應依法論
      科。
（三）被告所犯事實欄六持剪刀妨害公務部分，被告雖坦認有於
      上開時地對到其住處人員持剪刀相對之行為不諱，但否認
      所為構成妨害公務搶奪罪，辯稱：當時到場的人沒有穿員
      警制服，我以為是仇家，所以才拿起剪刀，我只是比較大
      聲不是對警察講，也沒有恐嚇之意云云。經查：
 　1、上述事實，業據證人即新北市政府警察局三重分局長泰派
      出所所長柯軍竹證稱：108年1月15日接獲寮國籍女子至派
      出所報案稱遭搶奪，經調閱相關路段監視器，及有計程車
      司機提供行車紀錄器畫面，同仁將相關影像傳送至權台監
      視器群組內，其他派出所員警因曾經查過被告身型相似，
      而認出被告，且機車特徵與被告騎乘機車相符，因此懷疑
      被告涉案，但無法百分之百確認， 因此前往被告住處通
      知其到案說明，到被告住處樓下，因未見到被告平日騎乘
      之機車，故詢問鄰居，鄰居也無法確認，因此我就在樓梯
      間等待，其他同仁巷口處等待，約6點多，被告開們出來
      ，我就上前表明身分是三重分局警察，並詢問被告有沒有
      到三重犯搶奪案，被告說有到過三重可是沒有犯搶奪案，
      派出所進行調查，被告就開始質疑我沒有穿制服，並爭執
      我是不是警察，我對被告表示我拿證件給你看，我證件拿
      在手上，被告就閃到屋內去，並拿出1 把剪刀舉起作勢要
      刺我，我便後退保持距離，並大聲講話來吸引其他警察同
      仁的注意，同仁也馬上就衝上來，被告看到其警員衝上來
      ，才把剪刀丟在旁邊，當場我們就依恐嚇罪逮捕被告，但
      因被告極力抵抗，所以才會延伸到屋內逮捕被告等語（見
      偵查卷一第284至262頁，原審卷第199至203頁）。證人即
      長泰派出所警員黃順吉亦證稱：當天共約5位警員至被告
      住處盤查，所長柯軍竹在被告住處門外，其他警員在巷口
      ，我在1 樓聽到樓上有很大的聲響與吵架聲音，我衝上樓
      後，看到被告將剪刀高舉在頭部左右，作勢要刺人，並一
      直重複「我以為你們是仇家、你們怎麼說你們是警察」，
      柯軍竹手上則拿著證件，後來被告看到我上來，便把剪刀
      丟在地上，但我們逮捕被告時，因被告極力抵抗，最後才
      在住處內逮捕等語（見原審卷第204至206 頁）。是據證
      人上開證述可知，證人一見被告開門即上前表明身分，待
      被告質疑時即取出證件予被告觀看，但被告仍趁機從大門
      處取得大型剪刀高舉作勢攻擊，並因埋伏在樓下員警聽聞
      聲響而衝上樓處，被告見狀始放下剪刀乙節，可徵被告主
      觀上已知柯軍竹為警方人員甚明。
 　2、並觀原審勘驗警方逮捕後與被告對話錄音內容，警方確有
      質疑被告何以已經表明員警身分，並欲取出證件，被告仍
      手持剪刀作勢攻擊員警，被告則一再稱我又沒有刺，還以
      為是仇人等語，有勘驗筆錄在卷可參（見原審卷第191至1
      93頁），益可徵證人柯軍竹、黃順吉之證述確實可信。
 　3、並觀被告前案紀錄，被告前有多次施用毒品、竊盜、搶奪
      等犯行為警查獲逮捕，顯亦明知執勤員警並非均一律穿著
      制服，亦有穿著便服服勤甚明，且當下僅有證人柯軍竹1
      人在場，手中未持任何可為攻擊之物，如為被告仇家，怎
      有可能1人隻身、手無任何防身或攻擊之物而前往被告住
      處，是被告空言辯稱員警未穿著制服誤以為仇家云云，顯
      為卸責之詞，不足採信。
   4、綜上，被告此部分犯行所辯，顯為卸責之詞，不足憑採，
      足認被告已知柯軍竹為依法前來調查搶奪案件之警方人員
      ，卻仍持剪刀作勢攻擊，不僅構成以強暴、脅迫方式妨害
      公務，其作勢揮刺之舉，客觀上也當然足使警員柯軍竹心
      生畏懼，故被告此部分妨害公務及恐嚇犯行，事證明確，
      堪以認定。
參、論罪：
一、新舊法比較：
    被告行為後，刑法第320 條第1 項規定業於108 年5 月29日
    經修正公布，並自同年月31日起生效施行，修正後提高罰金
    刑之法定刑度，經比較新舊法之結果，修正後規定並未較有
    利被告，自應適用行為時之修正前刑法第320 條第1 項規定
    。
二、論罪：
（一）事實欄一：
      被告於附表一所示偽造之文件中，偽造「李○桓」之簽名
      ，依其內容觀之，足以表示為「李○桓」欲辦理入住登記
      之用意證明，故如附表一所示之文件，已具備刑法私文書
      之性質，被告偽造後向馥都飯店櫃臺人員行使，對文件內
      容有所主張，足以生損害於「李○桓」及馥都飯店對顧客
      身分管理之正確性。是核被告事實欄一所為，係犯刑法第
      216 條、第210 條之行使偽造私文書罪。被告偽造「李○
      桓」簽名之行為係偽造私文書之部分行為，其偽造私文書
      後復持以行使，應為行使之高度行為所吸收，均不另論罪
      。
（二）事實欄二至四：
　 1、核被告事實欄二至四所為，均係犯修正前刑法第320 條第
      1項之竊盜罪（共3 罪）。
   2、被告於事實欄三接續竊取磁卡、手機及零用金鐵盒之行為
      ，係基於單一竊盜犯意而為，且於密接之時間、地點實施
      ，各行為之獨立性極為薄弱，在刑法評價上，應論以接續
      犯一罪。
（三）事實欄五：
      核被告事實欄五所為，則係犯刑法第325 條第1 項之搶奪
      罪。
（四）事實欄六：
   1、刑法第135 條第1 項之妨害公務罪，以行為人對於公務員
      依法執行職務時，施以強暴、脅迫，即屬當之，所稱「強
      暴」，係指一切有形力即物理力之行使而言，不問其係對
      人或對物為之均包括在內；被告持剪刀對警員柯軍竹作勢
      揮刺，應屬施以強暴、脅迫之行為，且足使他人心生畏懼
      ，故核被告就事實六所為，係犯刑法第135 條第1 項之妨
      害公務執行罪及同法第305 條之恐嚇危害安全罪。
　 2、被告以一行為對派出所所長柯軍竹同時觸犯妨害公務罪及
      恐嚇危害安全罪，係一行為觸犯數罪名之想像競合犯，應
      從一重妨害公務罪處斷。
（五）事實欄七：
      本件遭被告破壞之偵查庭內電腦螢幕，係供臺灣新北地方
      檢察署檢察官訊問時使用，且為地檢署公務員職務上所掌
      管之物品，被告搥打螢幕，造成螢幕破裂，自屬損壞行為
      。是核被告就事實欄七所為，係犯刑法第138 條之損壞公
      務員職務上掌管之物品罪。
（六）罪數：
      被告事實欄一所犯行使偽造私文書、事實欄二至四所犯竊
      盜共3 罪、事實欄五所犯搶奪罪、事實欄六所犯妨害公務
      罪、事實欄七所犯損壞公務員職務上掌管之物品罪，上開
      7 罪間犯意各別，行為互殊，應分別處罰。
三、累犯：
（一）被告前有多項竊盜、搶奪、妨害公務、違反毒品危害防制
      條例等犯行，其中施用毒品罪，經原審法院於103年7月28
      日以103 年度簡字第2886號判決判處有期徒刑6月確定；
      於103年7月21日以103 年度簡字第3410號判決判處有期徒
      刑3 月確定；於103年12月8日以103 年度審簡字第1034號
      判決判處有期徒刑5 月（共2罪）確定；因犯竊盜及搶奪
      罪，經原審法院以103年度訴字第706 號判決分別判處有
      期徒刑6 月、1 年2 月，經被告提起上訴，分別本院及最
      高法院判決駁回上訴確定。復因施用毒品、竊盜等罪，經
      原審法院於106年4月6日以105年度審易字第4074號判決有
      期徒刑6月確定，於105年12月16日以105年度簡字第6932
      號判決有期徒刑4月確定，於106年8月8日以106年度簡字
      第3411號判決有期徒刑4月確定，前述4罪部分，經本院以
      104 年度聲字第2420號裁定定應執行有期徒刑2年6月確定
      ，被告於105年7月12日縮短刑期假釋出監後，嗣經撤銷假
      釋，應執行殘刑有期徒刑2月19日；前開後3罪部分，經原
      審法院以106年度聲字第3768號裁定應執行有期徒刑11月
      確定，與上揭殘刑接續執行，於107 年2月24日縮短刑期
      執行完畢出監，有本院被告前案紀錄表附卷可憑，其於受
      有期徒刑執行完畢後，5 年內故意再犯本件有期徒刑以上
      之各罪，均為累犯。
（二）依司法院釋字第775 號解釋意旨，被告本案犯罪情節並無
      須量處最低法定本刑之情形，依累犯規定加重最低本刑，
      並未違反罪刑相當原則，又經裁量被告前已受竊盜與搶奪
      案件之有期徒刑執行完畢，仍於本案再犯相同之財產犯罪
      、衍伸之偽造文書及妨害公務等罪，可認被告主觀惡性較
      大，對刑罰反應力薄弱，故應依刑法第47條第1項規定加
      重其刑。
肆、上訴駁回之理由：
一、原審以被告罪證明確，適用刑法第320條第1項（修正前）、
    第325條第1項、第135條第1項、第305條、第138條、第55條
    、第41條第1項前段、第47條第1項、第51條第5款、第219條
    、第38條之1第1項前段、第3項，刑法施行法第1條之1第1項
    、第2項前段規定。審酌被告行竊、搶奪之犯罪動機及目的
    在取得非分之財，各次竊盜犯行所竊得財物價值，所為造成
    被害人之損失，迄均未賠償，及當街行搶奪財物行為之行徑
    乖張，造成被害人心生恐懼，嚴重損害社會秩序，對執行勤
    務員警盤查，竟持剪刀欲為攻擊妨害公務行為並出言恫嚇值
    勤員警，甚至移送檢察署聽聞檢察官將聲請羈押，即破壞法
    庭電腦等所為公然對執行勤務員警施暴，挑戰國家公權力，
    而應與以較高程度之非難，及犯後均否認犯行，至原審審理
    中始坦認部分犯刑之態度，及被告所陳之智識程度、家庭經
    濟狀況等一切情狀分別就上開事實一犯行處有期徒刑4月，
    就事實二部分犯行處有期徒刑4月，就事實三之犯行處有期
    徒刑6月，就事實四之犯行處有期徒刑3月，事實五部分犯行
    處有期徒刑1年4月，事實六之犯行處有期徒刑7月，事實七
    之犯行處有期徒刑3月，並就得易科罰金部分均諭知易科罰
    金之折算標準，並分別就得易科罰金部分及不得易科罰金部
    分依刑法第51條第5款規定定其應執行刑，得易科罰金部分
    定有期徒刑1年4月，並諭知易科罰金之折算標準；不得易科
    罰金部分，定應執行有期徒刑1年8月。復敘明：偽造被害人
    簽名「李○桓」1枚依刑法第219條規定沒收。就被告所犯事
    實二、四、五部分犯行所竊取及搶奪之財物，除已經發還與
    被害人者，不另諭知沒收，其餘如如附表所載犯罪所得則均
    依刑法第38條之1第1項前段、第3項規定諭知沒收，於全部
    或一部不能沒收或不宜執行沒收時，均追徵其價額。扣案通
    行磁卡1張，為被告所竊得，尚未發還被害人，依刑法第38
    條之1第1項前段規定沒收，其餘扣案物則因非被告所有或與
    本案犯行無直接關係，均不予宣告沒收、追徵。其認事用法
    ，核無違誤，量刑尚屬允當。
二、被告提起上訴，就上述犯罪事實二、五、六部分否認犯行，
    其餘部分則以原審量刑過重為由上訴，惟查：
（一）被告就上開事實所載二、五、六部分所為，以前詞否認犯
      行，要無可採，經本院詳為指駁如前。
（二）而量刑輕重，係屬法院得依職權自由裁量之事項，苟其量
      刑已以行為人之責任為基礎，並斟酌刑法第57條各款所列
      情狀，而未逾越法定刑度或有濫用權限情事，即不得任意
      指為違法。原審已就被告之量刑刑度詳為審酌如上，其量
      刑既未逾越法定刑度，亦未濫用自由裁量之權限，難認有
      何不當。
（三）綜上，被告上訴為無理由，應予駁回。
據上論斷，應依刑事訴訟法第368條，判決如主文。
本案經檢察官許智鈞提起公訴，檢察官戴文亮到庭執行職務。
中　　華　　民　　國　　109 　年　　4 　　月　　7 　　日
                  刑事第一庭審判長  法　官  周政達
                                    法　官  曾德水
                                    法　官  程克琳
以上正本證明與原本無異。
竊盜、妨害公務罪不得上訴。
其餘部分，如不服本判決，應於收受送達後20日內向本院提出上
訴書狀，其未敘述上訴之理由者並得於提起上訴後20日內向本院
補提理由書（均須按他造當事人之人數附繕本）「切勿逕送上級
法院」。
                                    書記官  劉靜慧
中　　華　　民　　國　　109 　年　　4 　　月　　7 　　日
附錄本案論罪科刑法條全文：
中華民國刑法第135條
對於公務員依法執行職務時，施強暴脅迫者，處 3 年以下有期
徒刑、拘役或 3 百元以下罰金。
意圖使公務員執行一定之職務或妨害其依法執行一定之職務或使
公務員辭職，而施強暴脅迫者，亦同。
犯前二項之罪，因而致公務員於死者，處無期徒刑或 7 年以上
有期徒刑；致重傷者，處 3 年以上、 10 年以下有期徒刑。
中華民國刑法第138條
毀棄、損壞或隱匿公務員職務上掌管或委託第三人掌管之文書、
圖畫、物品，或致令不堪用者，處 5 年以下有期徒刑。
中華民國刑法第210條
偽造、變造私文書，足以生損害於公眾或他人者，處 5 年以下
有期徒刑。 
中華民國刑法第216條
行使第 210 條至第 215 條之文書者，依偽造、變造文書或登載
不實事項或使登載不實事項之規定處斷。
修正前中華民國刑法第320條
意圖為自己或第三人不法之所有，而竊取他人之動產者，為竊盜
罪，處5 年以下有期徒刑、拘役或5 百元以下罰金。
意圖為自己或第三人不法之利益，而竊佔他人之不動產者，依前
項之規定處斷。
前二項之未遂犯罰之。
中華民國刑法第305條
以加害生命、身體、自由、名譽、財產之事，恐嚇他人致生危害
於安全者，處 2 年以下有期徒刑、拘役或 3 百元以下罰金。
中華民國刑法第325 條第1 項：
意圖為自己或第三人不法之所有，而搶奪他人之動產者，處6 月
以上5 年以下有期徒刑。
【附表一】：馥都飯店冒名入住部分。
偽造之文件 偽造署押數量 主文欄 對應事實欄 備註 馥都飯店旅客住宿登記卡1 張（偵字第5090號卷第109 頁）。 於客人簽名欄偽造「李○桓」之簽名1枚。 甲○○犯行使偽造私文書罪，累犯，處有期徒刑肆月，如易科罰金，以新臺幣壹仟元折算壹日。左列「偽造署押數量」欄內所示署押壹枚沒收。 事實欄一 108 年度偵字第5090號（起訴書犯罪事實欄一、㈠前段） 

【附表二】：馥都飯店竊盜部分。
竊得之物 主文欄 對應事實欄 備註 銀色Panasonic DVD-S30及搖控器、黑色HANDY PH ONE 底座(手機充電器)、白色塑膠面紙盒、小圓鏡各1 個、刀叉各1 支、聖經及306 行書籍各1 本（總價值約2,869元）。 甲○○犯竊盜罪，累犯，處有期徒刑肆月，如易科罰金，以新臺幣壹仟元折算壹日。左列未扣案之犯罪所得即「竊得之物」欄內所示之物均沒收，於全部或一部不能沒收或不宜執行沒收時，追徵其價額。 事實欄二 108 年度偵字第5090號（起訴書犯罪事實欄一、㈠後段） 

【附表三】：特力屋遭竊部分。
主文欄 對應事實欄 備註 甲○○犯竊盜罪，累犯，處有期徒刑陸月，如易科罰金，以新臺幣壹仟元折算壹日。扣案之犯罪所得通行磁卡壹張沒收。 事實欄三 108 年度偵字第3953號（起訴書犯罪事實欄一、㈡） 

【附表四】：告訴人劉○皓遭竊部分。
竊得之物 主文欄 對應事實欄 備註 愛迪達黑色束口袋1 個，內有CK牌黑色錢包1 個、劉○皓之身分證、健保卡、中國信託銀行金融卡、郵局金融卡、悠遊卡各1張及現金新臺幣2,000 元（總價值約6,000 元，警方事後於甲○○住處起獲身分證、健保卡各1 張，並發還劉○皓，台北車站遺失物中心則通知領回遭竊之悠遊卡) 。 甲○○犯竊盜罪，累犯，處有期徒刑參月，如易科罰金，以新臺幣壹仟元折算壹日。未扣案之犯罪所得愛迪達黑色束口袋、CK牌黑色錢包各壹個、中國信託銀行金融卡、郵局金融卡各壹張及現金新臺幣貳仟元均沒收，於全部或一部不能沒收或不宜執行沒收時，追徵其價額。 事實欄四 108 年度偵字第3942號（起訴書犯罪事實欄一、㈢） 

【附表五】：被害人00000000000 000000000遭搶部分。
搶得之物 主文欄 對應事實欄 備註 手提包1 個，內有現金泰銖9,400 元、寮國基普122,000 元、馬來西亞令吉11元、越南盾2 萬元、新臺幣100 元、黑色上衣1件、護照、寮國身分證、寮國銀行存摺各1 本、寮國銀行提款卡3 張、照片、化妝品、耳機各1 件（總價值約新臺幣13,000元，警方於甲○○住處起獲上開遭搶之外幣現金，並發還被害人）。 甲○○犯搶奪罪，累犯，處有期徒刑壹年肆月。未扣案之犯罪所得手提包壹個、現金新臺幣壹佰元、黑色上衣壹件、護照、寮國身分證、寮國銀行存摺各壹本、寮國銀行提款卡參張、照片、化妝品、耳機各壹件均沒收，於全部或一部不能沒收或不宜執行沒收時，追徵其價額。 事實欄五  108 年度偵字第3942號（起訴書犯罪事實 一、㈣） 

【附表六】：持剪刀對警員妨害公務部分。
主文欄 對應事實欄 對應起訴書事實欄 甲○○犯妨害公務執行罪，累犯，處有期徒刑柒月。 事實欄六 108 年度偵字第3942號（起訴書犯罪事實一、㈤） 

【附表七】：破壞偵查庭電腦螢幕部分。
主文欄 對應事實欄 對應起訴書事實欄 甲○○犯損壞公務員職務上掌管之物品罪，累犯，處有期徒刑參月，如易科罰金，以新臺幣壹仟元折算壹日。 事實欄七 108 年度偵字第3942號（起訴書犯罪事實一、㈥）